臺灣高等法院刑事裁定
110年度抗字第125號
抗  告  人
即  受刑人  徐偉豪



上列抗告人因檢察官聲請定其應執行刑案件，不服臺灣桃園地方
法院中華民國109年12月24日裁定（109年度聲字第5065號），提
起抗告，本院裁定如下：
    主  文
抗告駁回。                                             
    理  由
一、原裁定意旨略以：抗告人即受刑人徐偉豪因違反毒品危害防
    制條例等案件，先後經法院判處如附表編號1至9所示之刑，
    且均確定在案；而如附表編號1所示之罪，其判決確定日期
    為民國107年6月17日，附表編號2至9所示之罪，其犯罪日期
    均在107年6月17日之前，此有各該判決及本院被告前案紀錄
    表在卷可稽。又附表編號2、3、5至9所示屬不得易科罰金之
    罪，附表編號1、4所示為得易科罰金之罪，依刑法第50條第
    1 項但書第1款規定原不得併合處罰，惟本件檢察官係依受
    刑人之請求，依刑法第50條第2項之規定提出聲請，自得併
    合處罰。原審院審核檢察官所附相關事證，認其聲請符合定
    執行刑之要件，並審酌適用法規之目的及法律秩序之內部性
    界限，以各罪宣告之刑為基礎，同時考量受刑人各次犯罪之
    時間、侵害法益、犯罪型態等整體非難評價，以及刑罰目的
    及相關刑事政策、數罪併罰定執行刑規定所採取之限制加重
    原則等因素，爰定應執行有期徒刑9年，罰金新臺幣(下同)7
    萬元，如易服勞役，以1,000元折算1日等語。
二、抗告意旨略以：實施新法以來，各法院中對其罪犯所判之例
    ，參照如販賣毒品例，其被告所犯5次販賣行為，判刑時分
    別判刑15年(5個15年計75年)後定應執行刑為18年6月至19年
    ，又如強盜案件所犯普通強盜案件6件，分別判刑5年6月(6
    個5年6月計33年)定應執行之刑為6年6月左右，再諸如臺灣
    臺中地方法院98年易字第2067號刑事判決，恐嚇與詐欺等罪
    ，共116件，恐嚇取財有7件各判處6月(計3年6月)，詐欺罪1
    09件判處3月(計20年7月)，定應執行之刑為3年4月。臺灣基
    隆地方法院96年易字第538號竊盜案判處8月，符合減刑為4
    月，共計38件，合計12年8月，定應執行有期徒刑3年。本院
    97年度上訴字第5195號刑事判決科處之刑共計132年8月，定
    應執行刑僅執行8年。最高法院98年台上字第6192號刑事判
    決，被告所犯27次詐欺行為，分別判刑時合計30年7月，定
    應執行為4年。臺灣臺中地方法院98年度聲字第5043號詐欺
    罪19次共計3年7月，更定應執行之刑為1年10月。綜上所陳
    ，請給予抗告人一個從新從輕最有利於抗告人之裁定云云。
三、按數罪併罰之定應執行之刑，係出於刑罰經濟與責罰相當之
    考量，並非予以犯罪行為人或受刑人不當之利益，為一種特
    別的量刑過程，相較於刑法第57條所定科刑時應審酌之事項
    係對一般犯罪行為之裁量，定應執行刑之宣告，乃對犯罪行
    為人本身及所犯各罪之總檢視，除應考量行為人所犯數罪反
    應出之人格特性，並應權衡審酌行為人之責任與整體刑法目
    的及相關刑事政策，在量刑權之法律拘束性原則下，依刑法
    第51條第5款之規定，採限制加重原則，以宣告各刑中之最
    長期為下限，各刑合併之刑期為上限，但最長不得逾30年，
    又按數罪併罰，分別宣告多數罰金者，於各刑中之最多額以
    上，各刑合併之金額以下，定其金額，刑法第51條第7款定
    有明文，資為量刑自由裁量權之外部界限，並應受法秩序理
    念規範之比例原則、平等原則、責罰相當原則、重複評價禁
    止原則等自由裁量權之內部抽象價值要求界限之支配，使以
    輕重得宜，罰當其責，俾符合法律授與裁量權之目的，以區
    別數罪併罰與單純數罪之不同，兼顧刑罰衡平原則。個案之
    裁量判斷，除非有全然喪失權衡意義或其裁量行使顯然有違
    比例、平等諸原則之裁量權濫用之情形，即不得任意指其為
    違法。
四、經查，抗告人所犯如附表所示之各罪，前經法院判處如附表
    所示之刑並定如附表所示之應執行刑，均分別確定在案，且
    各罪均為最先一罪裁判確定前所犯，原審亦為最後事實審法
    院，有各該判決書及本院被告前案紀錄表在卷可稽。又附表
    編號1、4所示之罪所處之刑為得易科罰金，附表編號2、3、
    5至9所示之罪所處之刑為不得易科罰金，抗告人就如附表所
    示之各罪，請求檢察官聲請合併定其應執行刑，有「臺灣桃
    園地方檢察署依102年1月23日修正之刑法第50條調查受刑人
    是否聲請定應執行刑調查表」(執聲卷第4頁)在卷可佐。茲
    檢察官就抗告人所犯如附表所示之各罪向法院聲請定其應執
    行刑，經原審法院審核認其聲請為正當，並定其應執行刑。
    而附表編號1、4為施用第二級毒品罪，附表編號2、3、7至9
    為三人以上共同冒用政府機關及公務員名義詐欺取財罪、三
    人以上共同冒用公務員名義詐欺取財罪，附表編號5為非法
    製造可發射子彈具有殺傷力之槍枝罪，附表編號6為未經許
    可持有可發射子彈具有殺傷力之改造手槍罪，上開各罪之犯
    罪型態、犯罪情節、侵害法益部分相同、部分不同，是原裁
    定於各刑之中最長期(5年4月)以上，各刑合併之刑期(16年3
    月)以下之法定範圍內定應執行有期徒刑9年，且於各刑中之
    最多額以上(6萬元)，各刑合併之金額以下(9萬元)，定其金
    額7萬元，經核並未逾越刑法第51條第5、7款之界限，符合
    量刑裁量之外部性界限及內部性界限，亦無明顯過重而違反
    比例原則或公平正義原則之情形，自無違誤。抗告人雖以前
    詞提起抗告，然原裁定以本件符合數罪併罰要件，定應執行
    刑為9年，已較附表編號1至9所示之罪之刑期總和16年3月為
    輕，亦較附表編號1至2前定應執行刑(1年3月)及其餘附表所
    示之罪之刑期總合16年2月為輕，原裁定以本件符合數罪併
    罰要件，定應執行罰金7萬元，如易服勞役，以1,000元折算
    1日，已較附表編號5、6之罰金總額9萬元為輕。原裁定已審
    酌受刑人犯罪之情節及行為次數，對於受刑人所犯數罪為整
    體評價，核屬法院裁量職權之適法行使，難謂與比例原則、
    平等原則、罪責相當原則、責任遞減原則有違，亦難認有與
    社會法律情感不符之情。抗告人所執前詞，指摘原裁定不當
    ，為無理由，應予駁回。
五、據上論斷，應依刑事訴訟法第412條，裁定如主文。
中　　華　　民　　國　　110 　年　　1 　　月　　25　　日
                  刑事第二十五庭審判長法  官 邱滋杉
                                      法  官 陳彥年
                                      法  官 文家倩
以上正本證明與原本無異。
如不服本裁定，應於收受送達後五日內向本院提出再抗告狀。
                                      書記官 桑子樑
中　　華　　民　　國　　110 　年　　1 　　月　　25　　日